臺灣新北地方法院板橋簡易庭裁定
110年度板秩字第295號
移送機關    新北市政府警察局土城分局
被移送人    鍾家棟


上列被移送人因違反社會秩序維護法案件，經移送機關以民國11
0年12月6日新北警土刑字第1103730041號移送書移送審理，本院
裁定如下：
    主          文
鍾家棟無正當理由攜帶具有殺傷力之器械，處罰鍰新臺幣參仟
元。
    事 實 理 由 及 證 據
一、被移送人於下列時、地有違反社會秩序維護法之行為：
  (一)時間：民國110年12月2日23時16分許。
  (二)地點：新北市○○區○○路0段0號前人行道。
  (三)行為：無正當理由攜帶具有殺傷力之彈簧刀1把。
二、上開事實，有下列之事證明屬實：
  (一)被移送人於警詢時之自白。
  (二)新北市政府警察局土城分局搜索扣押筆錄暨扣押物品目錄
      表。
  (三)扣案物照片2張。
  (四)扣案之彈簧刀1把。
三、按無正當理由攜帶具有殺傷力之器械、化學製劑或其他危險
    物品者，處3日以下拘留或新臺幣3萬元以下罰鍰，社會秩序
    維護法第63條第1項第1款定有明文。而關於第63條第1項第1
    款之構成要件，須行為人客觀上有攜帶具有殺傷力之器械、
    化學製劑或其他危險物品之行為，且該攜帶係無正當理由，
    因而有危害於行為人攜帶所處時空之安全情形，始足當之。
    依上開要件，判定行為人有無違反本條款非行，首須行為人
    有攜帶行為，次審酌該攜帶行為是否係無正當理由，再衡量
    行為人攜帶行為所處時空，因行為人於該時空有攜帶該類器
    械，而使該時空產生安全上危害；亦即，就行為人客觀上之
    攜帶行為，依其攜帶行為之目的，考量行為人攜帶當時言詞
    舉動、時間、地點、身分等因素，據以認定其是否已構成本
    條款之行為，合先敘明。
四、本件移送機關係因執行巡邏職務，進而於上開時、地盤查被
    移送人，故而查獲被移送人攜帶彈簧刀1把，且為被移送人
    於警詢時所自承，並有彈簧刀1把扣案可稽，該刀械係屬金
    屬製品，質地堅硬，刀鋒尖銳，具有殺傷力，雖被移送人辯
    稱：彈簧刀用來防身云云，惟被移送人未選擇對人體傷害較
    為輕微之防身物品，反係攜帶具有殺傷力之上開刀械，已難
    認為有理，況其生命、身體、健康果受強暴、脅迫或恐嚇，
    本可循司法途徑或其他正當管道尋求協助，而非攜帶具有殺
    傷力之器械作為以暴制暴之私鬥解決紛爭所用，應認被移送
    人攜帶上開具殺傷力之刀械尚難認有正當理由，是被移送人
    之違序行為，堪以認定，應依社會秩序維護法第63條第1項
    第1款之規定論處。爰審酌被移送人行為時之動機、目的、
    所受刺激、手段、智識程度、生活狀況、違反義務之程度、
    上開非行所生之危險或損害及其他等一切情狀，量處如主文
    所示之罰鍰，以示懲儆。另扣案之彈簧刀1把並非被移送人
    所有，業經被移送人於警詢中供述明確，且無證據足認該彈
    簧刀1把屬違禁品，爰不予宣告沒入，附此敘明。
五、依社會秩序維護法第46條第1項，第63條第1項第1款，裁定
    如主文。
中　　華　　民　　國　　111 　年　　4 　　月　　27　　日
                  臺灣新北地方法院板橋簡易庭
                      法  官  李昭融
以上正本係照原本作成。
如不服本裁定，得於裁定書送達之翌日起5日內，以書狀敘述理
由，向本庭提出抗告。
中　　華　　民　　國　　111 　年　　4 　　月　　27　　日
                      書記官  劉美蘭